臺灣士林地方法院刑事判決　　　　　　　100年度訴字第215號
公　訴　人　臺灣士林地方法院檢察署檢察官
被　　　告　蘇林男
選任辯護人　蔡文彬律師
　　　　　　林明賢律師
　　　　　　尤柏燊律師
上列被告因違反毒品危害防制條例案件，經檢察官提起公訴（10
0 年度偵字第6216號、第7045號），本院判決如下：
    主  文
蘇林男犯如附表一編號1 至3 、附表二編號1 所示之罪，所處之
刑及應沒收之物均如附表一編號1 至3 、附表二編號1 所示。應
執行有期徒刑拾壹年，未扣案門號為0000000000、0000000000號
之SIM 卡貳張及搭配該等SIM 卡使用之手機貳具與王明峰連帶沒
收，如全部或一部不能沒收時，連帶追徵其價額；未扣案販賣第
二級毒品所得財物新臺幣伍佰元與王明峰連帶沒收，如全部或一
部不能沒收時，以其等財產連帶抵償之；未扣案販賣第二級、第
三級毒品所得財物共新臺幣肆仟伍佰元沒收，如全部或一部不能
沒收時，以其財產抵償之。
蘇林男其餘被訴部分無罪。
    事  實
一、蘇林男（綽號「吊猴」）明知甲基安非他命、愷他命分別係
    毒品危害防制條例第2 條第2 項第2 款、第3 款所列管之第
    二級、第三級毒品，依法不得販賣，竟基於意圖營利，販賣
    第二級毒品甲基安非他命、第三級毒品愷他命之犯意，於如
    附表一編號1 、3 、附表二編號1 所示之時間及地點，以如
    附表一編號1 、3 、附表二編號1 所示之方法，販賣如附表
    一編號1 、3 、附表二編號1 所示價格之甲基安非他命與吳
    文焄（綽號「牛奶」）、汪佩臻（綽號「小可」），及販賣
    愷他命與王育萱（綽號「寶貝姊」）；另與王明峰（由檢察
    官另行起訴，經本院以100 年度訴字第207 號案件，判處王
    明峰該部分犯行為有期徒刑3 年8 月）共同基於意圖營利，
    販賣第二級毒品甲基安非他命之犯意聯絡，於如附表一編號
    2 所示之時間及地點，以如附表一編號2 所示之方法，共同
    販賣如附表一編號2 所示價格之甲基安非他命與吳文焄。經
    警依法監聽蘇林男所有門號為0000000000、0000000000號行
    動電話通訊內容，而查悉上情。
二、案經新北市政府警察局汐止分局報告臺灣士林地方法院檢察
    署檢察官偵查起訴。
    理  由
壹、茲因兩造對於證人汪佩臻、王育萱、賴國威，於警詢及偵查
    之證詞，及證人吳文焄於偵查證詞之證據能力均有所爭執，
    本院先予敘明如下：
一、證人汪佩臻、王育萱、賴國威警詢證詞之證據能力部分：按
    被告以外之人於審判外之言詞或書面陳述，除法律有規定者
    外，不得作為證據；被告以外之人於司法警察調查中所為之
    陳述，與審判中不符時，其先前之陳述具有較可信之特別情
    況，且為證明犯罪事實存否所必要者，得為證據，刑事訴訟
    法第159 條第1 項、第159 條之2 分別定有明文。經查證人
    汪佩臻、王育萱於警詢時所為之陳述，雖與其等於審判中所
    證不符，然其等業於偵查中為與警詢時相同之證述，故證人
    汪佩臻、王育萱於警詢時所證，已非證明犯罪事實存否所必
    要，揆諸前揭法條所示，不具有證據能力。證人賴國威迭於
    警詢、偵查、本院審理時，為相同之證述，揆諸刑事訴訟法
    第159 條第1 項之規定，證人賴國威於警詢之證述亦不具有
    證據能力。
二、證人吳文焄、汪佩臻、王育萱、賴國威偵查證詞之證據能力
    部分：按被告以外之人於偵查中向檢察官所為之陳述，除顯
    有不可信之情況者外，得為證據，刑事訴訟法第159 條之1
    第2 項定有明文。經查證人吳文焄、汪佩臻、王育萱、賴國
    威於偵查中經具結所為之證述，經核程序上並無不法取供之
    顯不可信情況，且均經本院以交互詰問程序補足被告蘇林男
    及其辯護人之對質詰問權，揆諸前揭法條所示，均具有證據
    能力。
貳、有罪部分：
一、訊據被告矢口否認有何販賣甲基安非他命與愷他命之犯行，
    其辯稱：如附表一編號1 這次，是伊和吳文焄一起出錢，叫
    綽號「浩呆」之人送甲基安非他命過來一起吸食，這次不包
    含王明峰；如附表一編號2 這次，是吳文焄拿錢寄在伊這裡
    要還王明峰，伊有還給王明峰了，至於該筆錢是不是吳文焄
    購毒的錢，伊不清楚；如附表一編號3 這次，是汪佩臻當天
    打電話給伊，說有事情要拜託，伊去她家樓下找她，她拜託
    伊幫忙拿毒品，伊說要去找找看，伊在網咖找到綽號「浩呆
    」之人後，和「浩呆」約在汪佩臻家樓下的公車站牌等，到
    了以後，伊叫他們兩人到伊車上，汪佩臻和「浩呆」拿新臺
    幣（下同）2,000 元的毒品，伊也和浩呆拿2,000 元的毒品
    ，伊就介紹他們兩人認識，叫他們以後自己聯絡；如附表二
    編號1 這次，是王育萱要伊幫她叫愷他命，伊也是聯絡綽號
    「浩呆」之人送過來，王育萱於當天在伊家門口拿1,000 元
    給綽號「浩呆」之人，伊也和「浩呆」拿了1,000 元的愷他
    命，伊和王育萱就在一起共同吸食云云（參本院卷第45頁正
    反面）。惟查：
（一）如附表一編號1、2 部分：
    １、證人吳文焄於偵查中證稱：伊於100 年1 月16日凌晨，
        於通聯譯文中對被告說「到了」的時候，在新北市汐止
        區向被告購買安非他命，伊付給被告1,500 元，被告給
        伊1 小袋安非他命；另於100 年3 月16日通聯譯文紀錄
        的晚上10點40幾分，在新北市汐止區的合作金庫那邊，
        付給被告500 元，被告請王明峰拿1 小包安非他命給伊
        等語（參100 年度他字第113 號卷第20頁至第21頁），
        而證稱其於如附表一編號1 、2 所示之時間、地點，向
        被告購買如附表一編號1 、2 所示價格之第二級毒品等
        事實明確，且有如附件一所示之通聯譯文在卷可證，檢
        察官據以起訴被告，即非無據。
    ２、證人吳文焄嗣於本院雖翻異前詞，改證稱：被告是伊爸
        爸的好朋友，伊稱呼被告為叔叔，伊曾和被告一起購買
        毒品，大部分是向王明峰買，不然就是向一個胖胖叫做
        「浩呆」的買，100 年1 月16日與被告的通聯紀錄（即
        如附件一編號1 、2 所示），內容是想要找被告一起合
        資購買毒品，因為伊當時身上沒有很多錢，伊出了500
        元，不清楚被告出多少錢，由被告向王明峰購買。100
        年3 月16日與被告的通聯紀錄（即如附件一編號3 、4
        所示），是伊上次吃飯欠被告500 元，伊要給被告500
        元一起購買毒品，後來也是由被告去跟王明峰還是「浩
        呆」的買，伊在偵查中證稱100 年3 月16日當天，伊將
        錢付給被告，毒品是王明峰交給伊等語，因為王明峰當
        時和被告有欠債關係，所以王明峰要伊將錢直接給被告
        ，所以叫伊毒品直接向王明峰拿，伊當天跟王明峰購買
        毒品一事，被告應該不知道。伊向王明峰購買毒品是以
        電話聯絡，有時候伊打給王明峰，有時候王明峰打給伊
        ，伊在偵查中作證時，即知道何謂單獨購買，何謂合資
        購買云云（參本院卷第149 頁反面至第156 頁反面）。
        惟參其於本院所證內容，其於偵查中既已知悉單獨購買
        與合資購買有所不同，其父親與被告又交情匪淺，則倘
        如附表一編號1 、2 所示時、地之購買情節，確為證人
        吳文焄與被告合資向他人購買甲基安非他命施用，證人
        吳文焄焉有可能不在偵查中清楚敘明此情？況依證人吳
        文焄於本院所證100 年3 月16日之購毒情節，其先稱：
        其給被告500 元一起購買毒品，由被告去跟王明峰還是
        「浩呆」的買云云，後經詰問者提示其於偵查中之證述
        內容，其又改稱：王明峰當時和被告有欠債關係，所以
        王明峰要伊將錢直接給被告，叫伊毒品直接向王明峰拿
        ，伊當天跟王明峰購買毒品一事，被告應該不知道云云
        ，則其針對該次購毒情節，於同一個交互詰問程序中，
        證述內容已前後矛盾歧異，足證其於本院所證內容，可
        信度甚低，不足採信。且將證人吳文焄於本院所證上情
        核以被告辯稱內容，其等就100 年1 月16日合資購毒之
        對象究竟是「浩呆」或王明峰？100 年3 月16日吳文焄
        將500 元交給被告之原因究竟是吳文焄請被告還給王明
        峰，或王明峰與被告有債務關係等重要事項，所述歧異
        甚大，則倘100 年1 月16日確有被告與吳文焄合資購毒
        之事實，100 年3 月16日被告自吳文焄處收取500 元時
        確實不知該筆錢為毒品價金，為何針對同一已然發生之
        歷史事實，被告與吳文焄所述會有所不一？益證被告辯
        解內容係在脫免己罪，證人吳文焄於本院證述內容是在
        迴護被告，其等所述均不實在，始會對於重要事項說法
        均不能一致。末以證人王明峰於本院證稱：伊賣甲基安
        非他命，最少500 元就有1 包等語（參本院卷第159 頁
        反面），則證人吳文焄亦與王明峰熟識，其於100 年1
        月16日出資額度已足夠獨立向王明峰購買甲基安非他命
        施用，焉有與被告合資購買之必要？堪信被告所辯、證
        人吳文焄於本院所證均不足採。
    ３、證人王明峰於本院證稱：伊與被告間有金錢借貸關係，
        有時手頭不方便會和被告借錢，檢察官另案起訴伊於附
        表一編號2 所載之時間、地點，以500 元之價格販賣甲
        基安非他命1 小包與吳文焄之事實，伊有認罪，該次販
        毒價金500 元是後來給伊的，（經訊問為何該次錢不交
        給你，要交給被告後，改稱）該筆價金吳文焄交給被告
        ，因為伊欠被告錢，所以叫吳文焄幫伊還錢云云（參本
        院卷第157 頁至第160 頁）。核其所證100 年3 月16日
        案發情節，與被告辯稱：如附表一編號2 這次，是吳文
        焄拿錢寄在伊這裡要還王明峰，伊有還給王明峰了云云
        不符，可知證人王明峰所為有關被告是否於100 年3 月
        16日販毒所為之證述，同有迴護被告之情，而不足採。
    ４、綜上所述，證人吳文焄、王明峰於本院所為之證述，被
        告於本院所為之辯解，均有虛偽不實之情，不能採信，
        堪認以證人吳文焄於偵查中所證較為可採，故被告如附
        表一編號1 所示之販賣甲基安非他命犯行，及其如附表
        一編號2 所示與王明峰共同販賣甲基安非他命之犯行，
        均堪以認定。
（二）如附表一編號3 部分：
    １、證人汪佩臻於偵查中證稱：100 年3 月25日上午11點左
        右，伊有向被告購買安非他命，伊先打被告的電話，被
        告到了伊在新北市○○區○○路3 段613 號7 樓之4 租
        屋處樓下的公車站牌後，被告再用另一支電話打給伊，
        伊先給被告2,000 元，被告離開約10幾分鐘後，回來拿
        給伊0.5 公克的安非他命就離開了等語（參100 年度偵
        字第6216號卷第16頁至第18頁），而證稱其於如附表一
        編號3 所示之時間、地點，向被告購買如附表一編號3
        所示價格之第二級毒品明確，且有如附件二所示之通聯
        譯文在卷可證，檢察官據以起訴被告，即非無據。
    ２、證人汪佩臻嗣於本院翻異前詞，改證稱：伊曾和被告合
        資購買過毒品3 次，第1 次是於100 年3 月25日約中午
        11時打電話給被告，被告開車來，在伊住的汐止摩天鎮
        樓下會面，伊問被告有無在施用安非他命，被告說有，
        伊問一起買好嗎，被告有答應，他說要找朋友拿，且說
        他不方便，他只剩下1,500 元，伊說沒有關係，就給被
        告2,000 元，我們合資拿1 克，1 克價錢是3,500 元，
        伊再和被告一人一半，之後被告離開約半小時，又開車
        回來，將毒品安非他命交給伊，是用一個夾鏈袋包裝，
        伊當時也有看到被告的1 包毒品，然後被告就走了，我
        們再各自到自己的地方施用，伊不清楚被告這次是向何
        人購買。伊在警詢、偵查時，稱是向被告購買而非合資
        ，是因為伊當天吃了2 顆西藥房買的安眠藥，警察也說
        要伊配合一點，警察說如果配合協助警方破案，就有機
        會獲得減刑，但警詢、偵查時的證述，是出於伊的自由
        意志，合資一事，伊只是在心中有想，但警詢、偵查時
        沒有說出來云云（參本院卷第78頁反面至第86頁）。惟
        倘證人汪佩臻於警詢、偵查時，未說出案發實情的原因
        ，是因為其想配合警方辦案，以獲得減刑機會，而情願
        誣陷被告，然其於偵查中，乃經檢察官告以具結之義務
        及偽證之處罰，並令其具結後，方令其確認偵查中所證
        上情均屬實在，此有其偵查筆錄及證人結文1 紙在卷可
        參（參100 年度偵字第6216號卷第19頁、第20頁），故
        證人汪佩臻對於在偵查中為不實證述，將受偽證處罰之
        後果應甚為清楚，則證人汪佩臻警詢、偵查時，若果為
        獲得減刑機會，而不惜誣陷被告，其於本院又何有可能
        為了說出事情的真相，而甘願揹負偽證罪責？堪信證人
        汪佩臻欲以此理由說明其於警詢、偵查中所證不實在，
        於本院所證較為可採，實不能為本院採信。況證人汪佩
        臻於本院所證合資情節，亦與被告所辯：100 年3 月25
        日這次，是汪佩臻拜託其幫忙拿毒品，其在網咖找到綽
        號「浩呆」之人後，和「浩呆」約在汪佩臻家樓下的公
        車站牌等，到了以後，其叫他們兩人到其車上，汪佩臻
        和「浩呆」拿2,000 元的毒品，伊也和「浩呆」拿2,00
        0 元的毒品，其就介紹他們兩人認識，叫他們以後自己
        聯絡云云，迥不相符，倘若當日被告與證人汪佩臻確實
        有合資購毒情事，為何被告與證人汪佩臻所述合資情節
        歧異甚大，堪認被告為脫免罪責，證人汪佩臻為迴護被
        告，而均於本院為不實之陳述，證人汪佩臻於本院所證
        上情自不能採，當以其於偵查中所證較為可信，故被告
        如附表一編號3 所示之販賣甲基安非他命犯行，堪以認
        定。
（三）如附表二編號1 部分：
    １、證人王育萱於偵查中證稱：100 年2 月2 日下午1 時至
        2 時間，伊在被告位於新北市○○區○○街的家中，向
        被告購買愷他命，伊付1,000 元給被告，被告給伊1 包
        夾鍊袋裝的愷他命，裝了差不多一半等語（參100 年度
        偵字第6216號卷第71頁至第72頁），而證稱其於如附表
        二編號1 所示之時間、地點，向被告購買如附表二編號
        1 所示價格之愷他命明確，且有如附件三所示之通聯譯
        文在卷可證，檢察官據以起訴被告，即非無據。
    ２、證人王育萱嗣於本院翻異前詞，改證稱：伊於100 年2
        月2 日打電話給被告，要請被告幫忙一起向「浩呆」買
        愷他命，因為愷他命要2,000 元才有1 包，所以伊和被
        告一人出1,000 元，伊不知道「浩呆」的電話，故由被
        告打電話。此次伊和被告合買愷他命，是在被告家先將
        錢給被告，再由被告聯繫，約半小時後，「浩呆」來了
        又走，但伊沒有看到「浩呆」，之後被告拿了1 包滿滿
        的愷他命，目測應該是5 克的量，價值應為2,000 元，
        被告將該包愷他命交給伊，伊和被告就一起在被告家客
        廳施用，剩下沒有施用完的，因為伊有帶1 個夾鍊袋來
        ，就與被告目測剩餘量後，用夾鍊袋分裝成一人一半。
        伊於法院證述內容與偵查中不符，是因為當時不知道要
        說這麼清楚，且伊是透過被告才買到愷他命的云云（參
        本院卷第69頁至第74頁）。惟證人王育萱不僅於偵查中
        未證述任何合買情節，且其當時證稱取得之愷他命，僅
        有夾鍊袋一半的數量，與其於本院證稱：看到被告當時
        拿來1 包滿滿的愷他命云云顯有不符，而此證人王育萱
        當時所見愷他命數量，乃過往發生之客觀事實，除非證
        人王育萱刻意虛偽陳述，不然實無可能出現此種前後歧
        異之版本，顯見證人王育萱於本院為迴護被告使其脫罪
        ，不惜杜撰合資情節，其於本院所述購毒資金方會由偵
        查中所稱獨購之1,000 元加倍為合資之2,000 元、購得
        毒品數量亦由偵查中所稱半包愷他命加倍為1 包滿滿的
        愷他命。況證人王育萱於本院所證合資情節，亦與被告
        所辯：100 年2 月2 日王育萱要來找伊，要伊幫她聯絡
        購買愷他命，伊要她20分鐘後再到伊家，之後伊就去網
        咖找「浩呆」，找到「浩呆」後，「浩呆」和伊一起回
        家，王育萱在伊家有看到「浩呆」，她就直接拿1,000
        元給「浩呆」，伊自己也拿1,000 元給「浩呆」，「浩
        呆」給伊1 包價值2,000 元，差不多3 、4 公克的愷他
        命，之後伊和王育萱在伊家的房間一起施用愷他命，剩
        下的愷他命沒有分，就讓王育萱全部帶回去，因為伊自
        己吃得比她還多。愷他命最少只要300 元就可以買到1
        包，我們一次拿2,000 元就可以拿比較多云云（參本院
        卷第45頁正反面、第75頁至第78頁），就證人王育萱究
        竟是否於當天看到「浩呆」並親自交付購毒價金1,000
        元、當天被告與王育萱施用後剩下的愷他命究竟是否經
        其二人平分等重要事項，所述互有歧異，益證被告與證
        人王育萱所述合資情節，乃虛偽杜撰，並非真有其事，
        不能採信，應以證人王育萱於偵查所證為可採，故被告
        如附表二編號1 所示販賣愷他命犯行，亦堪認定。
（四）綜上所述，被告如附表一編號1 至3 所示販賣甲基安非他
      命犯行、如附表二編號1 所示販賣愷他命之犯行，其事證
      均已明確，被告之犯行均堪以認定，應予依法論科。
二、論罪科刑：
（一）查甲基安非他命、愷他命分別係毒品危害防制條例第2 條
      第2 項第2 款、第3 款所列管之第二級、第三級毒品，依
      法均不得販賣，故核被告如附表一編號1 至3 所示之犯行
      ，均係犯毒品危害防制條例第4 條第2 項之販賣第二級毒
      品罪，核被告如附表二編號1 所示之犯行，係犯毒品危害
      防制條例第4 條第3 項之販賣第三級毒品罪。
（二）被告如附表一編號2 所示之販賣甲基安非他命犯行，與王
      明峰間具有犯意之聯絡及行為之分擔，應論以共同正犯。
（三）被告如附表一編號1 至3 所示各次販賣第二級毒品甲基安
      非他命前後之持有第二級毒品甲基安非他命之低度行為，
      均應為各次販賣之高度行為所吸收，不另論罪。
（四）被告所犯如附表一編號1 至3 所示之3 件販賣第二級毒品
      罪、如附表二編號1 所示之1 件販賣第三級毒品罪，犯意
      各別，行為互殊，應予分論併罰。
（五）爰審酌被告明知甲基安非他命、愷他命均為法令嚴查禁售
      之毒品，竟販賣與他人施用而牟利，致此毒品在市面流通
      ，戕害施用者健康，亦生危害於社會秩序，行為甚不足取
      ，自應嚴厲規範，而其販賣甲基安非他命之對象共計2 人
      、販賣愷他命之對象為1 人，販賣毒品之期間非長，各次
      販毒之數量及獲得之利益亦非甚鉅，其於犯後矢口否認犯
      行，不能坦然面對所犯，並衡酌其各次犯罪之動機、目的
      、手段，其品行、智識程度、生活狀況、與被害人之關係
      等一切情狀，就其所犯分別量處如附表一編號1 至3 、附
      表二編號1 所示之刑，並定其應執行之刑如主文所示。
（六）沒收部分：
    １、按毒品危害防制條例第19條規定：「犯第4 條至第9 條
        、第12條、第13條或第14條第1 項、第2 項之罪者，其
        供犯罪所用或因犯罪所得之財物，均沒收之，如全部或
        一部不能沒收時，追徵其價額或以其財產抵償之。」所
        稱：如全部或一部不能沒收時，追徵其價額或以其財產
        抵償之，性質上係沒收之補充規定。其屬於本條所定沒
        收之標的，如屬扣押之物而得以直接沒收者，判決主文
        僅宣告沒收即可，不生「追徵其價額」或「以其財產抵
        償之」之問題；必沒收之標的全部或一部不能沒收時，
        始有「追徵其價額」或「以其財產抵償之」之選項問題
        。而「追徵其價額」或「以其財產抵償之」均屬執行沒
        收之方法，如不能沒收之標的係現行貨幣者，因價值確
        定，判決主文直接宣告「以其財產抵償之」即可；苟不
        能沒收之物係現行貨幣以外之其他財產，因其實際價值
        不確定，則須諭知「追徵其價額」，且既已宣告「追徵
        其價額」，苟被告仍不繳納或無力繳納該價額，仍須就
        其財產強制執行以抵償之者，要屬執行機關依強制執行
        法執行之問題，縱未於判決主文宣告，亦不能指為判決
        違背法令（最高法院98年度臺上字第5542號判決要旨參
        照）。又按毒品危害防制條例第19條第1 項係刑法第38
        條第1 項第2 款、第3 款沒收之特別規定。於共同正犯
        ，因其犯罪所得係合併計算，且於全部或一部不能沒收
        時以其財產抵償之，為避免執行時發生重複沒收、抵償
        之情形，故各共同正犯之間係採連帶沒收主義，於裁判
        時僅諭知連帶沒收，不得就全體共同正犯之總所得，對
        各該共同正犯分別重複諭知沒收（最高法院95年度臺上
        字第6482號判決要旨參照）。
    ２、未扣案門號為0000000000號之SIM 卡1 張及搭配該SIM
        卡使用之手機1 具，為供被告犯如附表一編號1 至3 、
        附表二編號1 犯行所用之物，未扣案門號為0000000000
        號之SIM 卡1 張及搭配該SIM 卡使用之手機1 具，為供
        被告犯如附表一編號2 、3 犯行所用之物，且均為被告
        所有，此業據其自承在卷（參本院卷第181 頁反面），
        縱未扣案，然不能證明業已滅失，本院自應依毒品危害
        防制條例第19條第1 項規定，就門號為0000000000號之
        SIM 卡1 張及搭配該SIM 卡使用之手機1 具，在被告如
        附表一編號1 至3 、附表二編號1 所示各罪項下宣告沒
        收，就門號為0000000000號之SIM 卡1 張及搭配該SIM
        卡使用之手機1 具，在被告如附表一編號2 、3 所示各
        罪項下宣告沒收，如全部或一部不能沒收時，均追徵其
        價額。又上開2 張SIM 卡及搭配使用之手機2 具，因均
        為如附表一編號2 被告與王明峰共犯販賣第二級毒品罪
        所用之物，故於該罪項下應宣告與王明峰連帶沒收，如
        全部或一部不能沒收時，連帶追徵其價額。
    ３、被告如附表一編號1 至3 、附表二編號1 所示販賣甲基
        安非他命、愷他命與吳文焄、汪佩臻、王育萱等人之對
        價（合計為5,000 元），為其因販賣甲基安非他命、愷
        他命所得之財物，縱未扣案，仍均應依毒品危害防制條
        例第19條第1 項之規定，在被告如附表一編號1 至3 、
        附表二編號1 所示各罪項下宣告沒收，如全部或一部不
        能沒收時，以其財產抵償之。又被告犯如附表一編號2
        所示販賣甲基安非他命罪，所得之財物500 元，乃與王
        明峰共同犯罪所得，故於該罪項下應宣告與王明峰連帶
        沒收，如全部或一部不能沒收時，以其等財產連帶抵償
        之。
（七）檢察官於起訴書內，雖聲請本院對被告宣告強制工作，然
      強制工作之立法目的，乃在針對有犯罪習慣之人，強制其
      從事勞動，學習一技之長及正確之謀生觀念，期使其日後
      重返社會時得以適應，且刑法上之習慣犯，與累犯或連續
      犯行之性質有別，必須有具體之事實，足資證明行為人有
      犯罪之惡習及慣行，始有習慣犯規定之適用，並非一有累
      犯或連續犯行之情形，即可認為有犯罪之習慣。經查被告
      除本案外，別無其他販賣毒品之刑案紀錄，此有臺灣高等
      法院被告前案紀錄表1 份在卷可參，被告亦於本院供稱其
      於案發期間經營瓦斯行，1 年營業額約500 萬元至700 萬
      元，獲利約有1 成等語（參本院卷第182 頁），故其於案
      發期間有正當工作，尚無客觀具體事證足認被告有犯罪之
      習慣，本院因認並無對被告宣告強制工作之必要性，併此
      敘明。
參、無罪部分：
一、公訴意旨略以：被告明知甲基安非他命係毒品危害防制條例
    第2 條第2 項第2 款列管之第二級毒品，依法不得販賣，竟
    基於販賣甲基安非他命之犯意，於如附表三編號1 、3 所示
    之時間、地點，以如附表三編號1 、3 所示之價格販賣甲基
    安非他命與吳文焄、賴國威，另與王明峰共同基於販賣甲基
    安非他命之犯意聯絡，於如附表三編號2 所示之時間、地點
    ，以如附表三編號2 所示之價格共同販賣甲基安非他命與吳
    文焄，因認被告涉有如附表三編號1 至3 所示3 次販賣第二
    級毒品甲基安非他命罪嫌。
二、按犯罪事實應依證據認定之，無證據不得認定犯罪事實；又
    不能證明被告犯罪者，應諭知無罪之判決，刑事訴訟法第15
    4 條第2 項、第301 條第1 項分別定有明文。再所謂認定犯
    罪事實之證據，係指足以認定被告確有犯罪行為之積極證據
    而言，苟未能發現相當證據，或證據不足為不利於被告事實
    之認定時，即應為有利於被告之認定，更不必有何有利之證
    據，亦不能以推測或擬制之方法，以為裁判基礎（最高法院
    29年度上字第3105號、40年度臺上字第86號、56年度臺上字
    第807 號判例意旨參照）。
三、公訴人認被告涉有上開罪嫌，無非係以被告供述其綽號為「
    吊猴」，使用0000000000、0000000000號行動電話門號；證
    人吳文焄、賴國威之證言；行動電話門號為0000000000、00
    00000000號之通聯譯文等，為其所憑之論據。訊據被告堅決
    否認有檢察官起訴如附表三編號1 至3 所示之販賣甲基安非
    他命犯行，其辯稱：如附表三編號1 部分，是伊和吳文焄一
    起出錢，叫綽號「浩呆」之人送甲基安非他命過來一起吸食
    ，這次不包含王明峰；如附表三編號2 部分，是吳文焄拿錢
    寄在伊這裡，要還給王明峰，伊有還給王明峰；如附表三編
    號3 部分，伊不清楚是什麼事，因為賴國威和王明峰又不是
    不認識，他們做什麼事情，伊不清楚等語（參本院卷第45頁
    ）。經查：
（一）如附表三編號1、2 部分：
    １、證人吳文焄固於本院證稱：100 年3 月13日當天好像沒
        有和被告一起向其他人購買毒品，伊對當日發生情形記
        不得了，但如果是購買甲基安非他命，都是向王明峰購
        買比較多，被告都是和伊一起出資向王明峰買；100 年
        3 月24日當天有和王明峰購買毒品，伊用欠的，錢沒給
        王明峰先拿毒品，後來王明峰要伊將買毒品的2,000 元
        拿去給被告，說是他和被告之間的債務，伊不清楚被告
        是否知道這是伊購毒的錢，伊只告訴他是王明峰要伊拿
        給他的等語（參本院卷第150 頁至第156 頁反面），而
        證述被告並無如附表三編號1 、2 所示販賣甲基安非他
        命之犯行，惟證人吳文焄於本院作證時，有偏袒迴護被
        告情事，此業據本院敘明理由在前，故自不能單以證人
        吳文焄於本院所為有利於被告之證述，逕為此部分公訴
        意旨有無理由之認定，合先敘明。
    ２、針對如附表三編號1 部分，證人吳文焄固於偵查中證稱
        ：根據通聯譯文內容，伊有於100 年3 月13日下午5 點
        多左右，在新北市汐止區的火車站附近向被告購買安非
        他命，伊付1,000 元給被告，被告給伊1 小包安非他命
        云云（參100 年度他字第113 號卷第24頁），惟查：經
        查核被告之通聯紀錄，其於案發當天即100 年3 月13日
        ，僅於晚間9 時許，曾與吳文焄有如附件四所載之通聯
        內容，故證人吳文焄經檢察官提示通聯譯文後，竟證稱
        其於案發當天下午5 點多左右，曾在新北市汐止區的火
        車站附近向被告購買安非他命云云，顯與通聯紀錄記載
        之通話時間為當天晚間9 時許、其二人會面地點為被告
        住處等情不符，是以證人吳文焄於偵查中所證上情，是
        否出於記憶不清所為之謬誤陳述，即有可疑。再參核附
        件五所示案發當天下午5 時許，證人吳文焄在新北市汐
        止區的火車站與王明峰之通訊內容中，吳文焄曾提及：
        「（王明峰問：啊你那邊有東西嗎？）沒有，我又沒有
        去找叔叔，我昨天就直接回來，沒去找他... （王明峰
        問：啊你有沒有要去找他？）去找他幹嘛？（王明峰稱
        ：不用，我去找他好了。）」等語，加以證人吳文焄於
        本院證稱：該通訊內容中所稱「叔叔」即指被告等語（
        參本院卷第151 頁反面），堪信證人吳文焄於該通電話
        通話前，即100 年3 月13日下午5 時14分前，於當日未
        曾找被告購毒，於該通電話通話後，亦無立刻要找被告
        的意願，迄當日晚間9 時許，始與被告在被告住處碰面
        ，益證證人吳文焄並未於如附表三編號1 所載之時間、
        地點，向被告購買甲基安非他命，檢察官此部分起訴意
        旨，罪證尚有不足，顯無理由。
    ３、針對如附表三編號2 部分，證人吳文焄於偵查中證稱：
        伊於100 年3 月24日下午，在新北市汐止區合作金庫附
        近的網咖，向王明峰講電話購買2,000 元的安非他命，
        安非他命是王明峰交給伊的，但錢是交給被告等語（參
        100 年度他字第113 號卷第24頁），則由其於偵查中之
        證述，可知吳文焄當日是向王明峰購買毒品，縱使吳文
        焄嗣後依王明峰指示，將購毒價金2,000 元交給被告，
        然亦不能證明被告知悉該筆現金乃吳文焄向王明峰購毒
        之價金，自不能逕認被告與王明峰間，具有販毒之共同
        犯意聯絡。再檢視附件六所示案發當天證人吳文焄與王
        明峰之通聯譯文，亦不能證明被告知悉吳文焄交付之2,
        000 元現金，為購毒價金，是以檢察官此部分起訴意旨
        ，罪證亦有不足，自不得為不利於被告之認定。
（二）如附表三編號3 部分：證人賴國威迭於偵查、本院作證時
      ，否認曾於附表三編號3 所載之時間、地點，向被告購買
      第二級毒品，其於偵查中證稱：伊於100 年2 月19日打電
      話給被告，被告將電話交給王明峰接聽，當天伊是在被告
      汐止住處門口，向王明峰購買價值3,500 元的1 公克安非
      他命等語（參100 年度偵字第6216號卷第49頁至第50頁）
      ；於本院證稱：伊於100 年2 月19日打電話給被告是為了
      找王明峰購買毒品，因為當時找不到王明峰，而王明峰有
      時候會去找被告，所以才打電話問被告，蘇林男沒有和王
      明峰一起販賣毒品，伊從未向被告購買過毒品等語（參本
      院卷第114 頁反面至第119 頁），核與證人王明峰於本院
      證稱：賴國威曾和伊買過甲基安非他命，100 年2 月19日
      ，賴國威要找伊買甲基安非他命，卻打電話給被告，被告
      再轉接給伊，應該是因為伊在被告家聊天，伊的手機又打
      不通，所以賴國威才會打給被告，賴國威買毒品都是直接
      和伊交易，沒有透過被告等語相符（參本院卷第119 頁反
      面至第122 頁），此外如附件七所示賴國威於案發當天與
      被告、王明峰之通聯譯文，亦可證明證人賴國威當日詢問
      被告「你那邊方便嗎」時，被告是直接將電話轉給王明峰
      處理，而未參與其後過程，堪信被告就此部分否認犯行，
      應為可採，檢察官起訴被告此部分犯行，尚屬無據。
四、綜上所述，如附表三編號1 至3 部分，檢察官據以起訴之證
    據，不足證明被告犯有毒品危害防制條例第4 條第2 項之販
    賣第二級毒品罪嫌，此外，本院復查無其他積極證據足資證
    明被告確有檢察官起訴之此部分犯行，不能證明被告犯此部
    分罪，揆諸首揭法條及判例意旨，爰為被告被訴如附表三編
    號1 至3 部分均為無罪之諭知。
據上論斷，應依刑事訴訟法第299 條第1 項前段、第301 條第1
項，毒品危害防制條例第4 條第2 項、第3 項、第19條第1 項，
刑法第11條前段、第28條、第51條第5款，判決如主文。
本案經檢察官呂永魁到庭執行職務。
中    華    民    國   100    年    12    月    30    日
                              臺灣士林地方法院刑事第六庭
                                  審判長法  官  蔡明宏
                                        法  官  李宛玲
                                        法  官  鄭光婷
以上正本證明與原本無異。
如不服本判決應於收受判決後10日內向本院提出上訴書狀，並應
敘述具體理由。其未敘述上訴理由者，應於上訴期間屆滿後20日
內向本院補提理由書( 均須按他造當事人之人數附繕本) 「切勿
逕送上級法院」。
                                        書記官  方蘭芬
中    華    民    國   101    年    1     月    6     日
附錄本判決論罪科刑法條：
毒品危害防制條例第4條第2項
製造、運輸、販賣第二級毒品者，處無期徒刑或7 年以上有期徒
刑，得併科新臺幣1 千萬元以下罰金。
毒品危害防制條例第4條第3項
製造、運輸、販賣第三級毒品者，處5 年以上有期徒刑，得併科
新臺幣7 百萬元以下罰金。
附表一（有罪部分）：
┌──┬──────┬──────┬───┬──────┬─────────┐
│編號│犯罪時間    │犯罪地點    │對象  │販賣經過    │宣告之罪、所處之刑│
├──┼──────┼──────┼───┼──────┼─────────┤
│ 1  │100 年1 月16│新北市汐止區│吳文焄│由吳文焄以其│蘇林男販賣第二級毒│
│    │日凌晨0 時至│            │      │門號為098137│品，處有期徒刑柒年│
│    │1 時間之某時│            │      │2501號行動電│陸月。未扣案門號為│
│    │            │            │      │話撥打蘇林男│0000000000號之SIM │
│    │            │            │      │門號為096075│卡壹張及搭配該SIM │
│    │            │            │      │5051號行動電│卡使用之手機壹具沒│
│    │            │            │      │話聯絡，蘇林│收，如全部或一部不│
│    │            │            │      │男乃於左列時│能沒收時，追徵其價│
│    │            │            │      │、地，以1500│額；未扣案販賣第二│
│    │            │            │      │元價格，販賣│級毒品所得財物新臺│
│    │            │            │      │甲基安非他命│幣壹仟伍佰元沒收，│
│    │            │            │      │1 小包與吳文│如全部或一部不能沒│
│    │            │            │      │焄。        │收時，以其財產抵償│
│    │            │            │      │            │之。              │
├──┼──────┼──────┤      ├──────┼─────────┤
│ 2  │100 年3 月16│新北市汐止區│      │由吳文焄以其│蘇林男共同販賣第二│
│    │日晚間10時至│合作金庫銀行│      │門號為098560│級毒品，處有期徒刑│
│    │11時間之某時│附近        │      │5928號行動電│柒年陸月。未扣案門│
│    │            │            │      │話撥打蘇林男│號為0000000000、09│
│    │            │            │      │門號為096075│00000000號之SIM 卡│
│    │            │            │      │5051、091638│貳張及搭配該等SIM │
│    │            │            │      │8872號行動電│卡使用之手機貳具與│
│    │            │            │      │話聯絡，蘇林│王明峰連帶沒收，如│
│    │            │            │      │男乃於左列時│全部或一部不能沒收│
│    │            │            │      │、地，向吳文│時，連帶追徵其價額│
│    │            │            │      │焄收取價金50│；未扣案販賣第二級│
│    │            │            │      │0 元，蘇林男│毒品所得財物新臺幣│
│    │            │            │      │再委請與其具│伍佰元與王明峰連帶│
│    │            │            │      │有共同販賣甲│沒收，如全部或一部│
│    │            │            │      │基安非他命犯│不能沒收時，以其等│
│    │            │            │      │意聯絡之王明│財產連帶抵償之。  │
│    │            │            │      │峰，旋交付甲│                  │
│    │            │            │      │基安非他命1 │                  │
│    │            │            │      │小包與吳文焄│                  │
│    │            │            │      │而販賣。    │                  │
├──┼──────┼──────┼───┼──────┼─────────┤
│ 3  │100 年3 月25│新北市汐止區│汪佩臻│由汪佩臻以其│蘇林男販賣第二級毒│
│    │日上午11時至│大同路3 段61│      │門號為098867│品，處有期徒刑柒年│
│    │12時間之某時│3 號附近之公│      │9000號行動電│陸月。未扣案門號為│
│    │            │車站牌      │      │話撥打蘇林男│0000000000、091638│
│    │            │            │      │門號為096075│8872號之SIM 卡貳張│
│    │            │            │      │5051號行動電│及搭配該等SIM 卡使│
│    │            │            │      │話聯絡，蘇林│用之手機貳具沒收，│
│    │            │            │      │男以00000000│如全部或一部不能沒│
│    │            │            │      │72號行動電話│收時，追徵其價額；│
│    │            │            │      │回覆後，乃於│未扣案販賣第二級毒│
│    │            │            │      │左列時、地，│品所得財物新臺幣貳│
│    │            │            │      │以2000元價格│仟元沒收，如全部或│
│    │            │            │      │，販賣甲基安│一部不能沒收時，以│
│    │            │            │      │非他命1 小包│其財產抵償之。    │
│    │            │            │      │（0.5 公克）│                  │
│    │            │            │      │與汪佩臻。  │                  │
└──┴──────┴──────┴───┴──────┴─────────┘
附表二（有罪部分）：
┌──┬──────┬──────┬───┬──────┬─────────┐
│編號│犯罪時間    │犯罪地點    │對象  │販賣經過    │宣告之罪、所處之刑│
├──┼──────┼──────┼───┼──────┼─────────┤
│ 1  │100 年2 月2 │新北市汐止區│王育萱│由王育萱以其│蘇林男販賣第三級毒│
│    │日下午1 時至│南昌街14巷蘇│      │門號為092661│品，處有期徒刑伍年│
│    │2 時間之某時│林男住處    │      │1163號行動電│陸月。未扣案門號為│
│    │            │            │      │話撥打蘇林男│0000000000號之SIM │
│    │            │            │      │門號為096075│卡壹張及搭配該SIM │
│    │            │            │      │5051號行動電│卡使用之手機壹具沒│
│    │            │            │      │話聯絡，蘇林│收，如全部或一部不│
│    │            │            │      │男乃於左列時│能沒收時，追徵其價│
│    │            │            │      │、地，以1000│額；未扣案販賣第二│
│    │            │            │      │元價格，販賣│級毒品所得財物新臺│
│    │            │            │      │愷他命1 小包│幣壹仟元沒收，如全│
│    │            │            │      │與王育萱。  │部或一部不能沒收時│
│    │            │            │      │            │，以其財產抵償之。│
└──┴──────┴──────┴───┴──────┴─────────┘
附表三（無罪部分）：
  ┌──┬───┬──────┬─────┬────┬────┐
  │編號│買受人│  交易時間  │ 交易地點 │交易毒品│交易金額│
  ├──┼───┼──────┼─────┼────┼────┤
  │ 1  │吳文焄│100年3月13日│新北市汐止│甲基安非│1,000元 │
  │    │      │下午5 時至6 │區火車站附│他命1包 │        │
  │    │      │時許        │近        │        │        │
  ├──┼───┼──────┼─────┼────┼────┤
  │ 2  │吳文焄│100年3月24日│新北市汐止│甲基安非│2,000元 │
  │    │      │下午        │區合作金庫│他命1 包│由蘇林男│
  │    │      │            │附近之網咖│由王明峰│收取。  │
  │    │      │            │          │交付。  │        │
  ├──┼───┼──────┼─────┼────┼────┤
  │ 3  │賴國威│100年2月19日│新北市汐止│甲基安非│3,500元 │
  │    │      │凌晨0 時至1 │區○○街14│他命1 公│        │
  │    │      │時許        │巷蘇林男住│克      │        │
  │    │      │            │處        │        │        │
  └──┴───┴──────┴─────┴────┴────┘
附件一（如附表一編號1、2 即販毒對象為吳文焄部分）：
┌──┬─────┬────┬─────┬─────┬────┬──┬────────────┐
│序號│日期      │時間    │監聽對象A │對方B     │卷內位置│撥打│內容                    │
│    │          │        │電話號碼  │電話號碼  │        │方向│                        │
├──┼─────┼────┼─────┼─────┼────┼──┼────────────┤
│ 1  │100.01.16 │0:36:03 │0000000000│0000000000│100 年度│入  │A: 喂？                 │
│    │          │        │（即被告）│（即吳文焄│他字第11│    │B: 喂，叔叔喔，我是牛奶 │
│    │          │        │          │）        │3 號卷第│    │   啦。                 │
│    │          │        │          │          │27頁    │    │A: 怎樣？               │
│    │          │        │          │          │        │    │B: 你有在家裡嗎？       │
│    │          │        │          │          │        │    │A: 有。                 │
│    │          │        │          │          │        │    │B: 我過去找你一下。     │
│    │          │        │          │          │        │    │A: 好。                 │
├──┼─────┼────┼─────┼─────┼────┼──┼────────────┤
│ 2  │100.01.16 │0:39:12 │0000000000│0000000000│同上    │入  │B: 喂，我到了。         │
│    │          │        │（即被告）│（即吳文焄│        │    │A: 好。                 │
│    │          │        │          │）        │        │    │                        │
├──┼─────┼────┼─────┼─────┼────┼──┼────────────┤
│ 3  │100.03.16 │22:46:35│0000000000│0000000000│100 年度│入  │B: 喂，叔叔喔。         │
│    │          │        │（即被告）│（即吳文焄│他字第11│    │A: 怎樣？               │
│    │          │        │          │）        │3 號卷第│    │B: 上次吃飯欠你500 ，我 │
│    │          │        │          │          │30頁    │    │   現在拿過去給你，你有 │
│    │          │        │          │          │        │    │   空嗎？               │
│    │          │        │          │          │        │    │A: 我現在沒空，我晚一點 │
│    │          │        │          │          │        │    │   打給你               │
│    │          │        │          │          │        │    │B: 喔，好。             │
├──┼─────┼────┼─────┼─────┼────┼──┼────────────┤
│ 4  │100.03.16 │22:48:22│0000000000│0000000000│同上    │出  │B: 喂？                 │
│    │          │        │（即被告）│（即吳文焄│        │    │A: 你在哪？             │
│    │          │        │          │）        │        │    │B: 我在合作金庫這邊。   │
│    │          │        │          │          │        │    │A: 好，你在那邊等我，我 │
│    │          │        │          │          │        │    │   馬上過去。           │
│    │          │        │          │          │        │    │B: 好。                 │
└──┴─────┴────┴─────┴─────┴────┴──┴────────────┘
附件二（如附表一編號3 即販毒對象為汪佩臻部分）：
┌──┬─────┬────┬─────┬─────┬────┬──┬────────────┐
│序號│日期      │時間    │監聽對象A │對方B     │卷內位置│撥打│內容                    │
│    │          │        │電話號碼  │電話號碼  │        │方向│                        │
├──┼─────┼────┼─────┼─────┼────┼──┼────────────┤
│ 1  │100.03.25 │10:39:07│0000000000│0000000000│100 年度│ 入 │B: 喂，吊猴喔。         │
│    │          │        │（即被告）│（即汪佩臻│偵字第62│    │A: 你誰？               │
│    │          │        │          │）        │16號卷第│    │B: 我是小可。           │
│    │          │        │          │          │12頁    │    │A: 怎樣.....閒聊        │
│    │          │        │          │          │        │    │B: 你可以幫我問一下.....│
│    │          │        │          │          │        │    │A: 你在哪裡，我們見面再 │
│    │          │        │          │          │        │    │   講。                 │
│    │          │        │          │          │        │    │B: 好，我在摩天鎮這裡。 │
│    │          │        │          │          │        │    │A: 好，我到了再打給你。 │
│    │          │        │          │          │        │    │B: 好，你現在要過來嗎？ │
│    │          │        │          │          │        │    │A: 沒有，我要先去牽車。 │
│    │          │        │          │          │        │    │B: 好。                 │
├──┼─────┼────┼─────┼─────┼────┼──┼────────────┤
│ 2  │100.03.25 │12:03:02│0000000000│0000000000│同上    │ 入 │A: 喂？                 │
│    │          │        │（即被告）│（即汪佩臻│        │    │B: 大仔，我跟你講，你不 │
│    │          │        │          │）        │        │    │   要跟阿咪講我有跟你那 │
│    │          │        │          │          │        │    │   個喔。               │
│    │          │        │          │          │        │    │A: 我知道啦，阿咪他是個 │
│    │          │        │          │          │        │    │   大嘴巴，怎麼可以讓他 │
│    │          │        │          │          │        │    │   知道。               │
│    │          │        │          │          │        │    │B: 他很大嘴巴你知道嗎， │
│    │          │        │          │          │        │    │   他去58講，害我58都不 │
│    │          │        │          │          │        │    │   找我去上班。         │
│    │          │        │          │          │        │    │A: 我知道啦，我跟你講， │
│    │          │        │          │          │        │    │   我跟你是不得已的，要 │
│    │          │        │          │          │        │    │   是別人我就不要了，你 │
│    │          │        │          │          │        │    │   懂嗎？               │
│    │          │        │          │          │        │    │B: 我知道，他跟阿西講， │
│    │          │        │          │          │        │    │   阿西也是大嘴巴。     │
│    │          │        │          │          │        │    │A:好啦，沒關係啦！      │
└──┴─────┴────┴─────┴─────┴────┴──┴────────────┘
附件三（如附表二編號1 即販毒對象為王育萱部分）：
┌──┬─────┬────┬─────┬─────┬────┬──┬────────────┐
│序號│日期      │時間    │監聽對象A │對方B     │卷內位置│撥打│內容                    │
│    │          │        │電話號碼  │電話號碼  │        │方向│                        │
├──┼─────┼────┼─────┼─────┼────┼──┼────────────┤
│ 1  │100.02.02 │13:12:48│0000000000│0000000000│100 年度│ 入 │B: 喂，我找吊猴。       │
│    │          │        │（即被告）│（即王育萱│他字第11│    │A: （某男接聽）你哪裡要 │
│    │          │        │          │）        │3 號卷第│    │   找？                 │
│    │          │        │          │          │108 頁  │    │B: 我是寶貝他姊。       │
│    │          │        │          │          │        │    │A: 你等一下...（換吊猴  │
│    │          │        │          │          │        │    │   接聽）喂？           │
│    │          │        │          │          │        │    │B: 你好了嗎？           │
│    │          │        │          │          │        │    │A: 等一下我打給你。     │
├──┼─────┼────┼─────┼─────┼────┼──┼────────────┤
│ 2  │100.02.02 │13:20:00│0000000000│0000000000│100 年度│ 出 │A: 我跟你講，你20分鐘之 │
│    │          │        │（即被告）│（即王育萱│他字第11│    │   後再過來。           │
│    │          │        │          │）        │3 號卷第│    │B: 好。                 │
│    │          │        │          │          │109 頁  │    │A: 你直接過來就好。     │
│    │          │        │          │          │        │    │B: 好。                 │
├──┼─────┼────┼─────┼─────┼────┼──┼────────────┤
│ 3  │100.02.02 │13:45:56│0000000000│0000000000│同上    │ 入 │B: 喂？                 │
│    │          │        │（即被告）│（即王育萱│        │    │B: 你過來啊！           │
│    │          │        │          │）        │        │    │A: 好啊，我在等你啊！   │
└──┴─────┴────┴─────┴─────┴────┴──┴────────────┘
附件四（如附表三編號1 無罪部分）：
┌──┬─────┬────┬─────┬─────┬────┬──┬────────────┐
│序號│日期      │時間    │監聽對象A │對方B     │卷內位置│撥打│內容                    │
│    │          │        │電話號碼  │電話號碼  │        │方向│                        │
├──┼─────┼────┼─────┼─────┼────┼──┼────────────┤
│ 1  │100.03.13 │21:01:50│0000000000│0000000000│100 年度│ 入 │B: 喂，叔叔喔，你有在家 │
│    │          │        │（即被告）│（即吳文焄│他字第11│    │   裡嗎？               │
│    │          │        │          │）        │3 號卷第│    │A: 有。                 │
│    │          │        │          │          │29頁    │    │B: 我在門口。           │
│    │          │        │          │          │        │    │A: 好                   │
├──┼─────┼────┼─────┼─────┼────┼──┼────────────┤
│ 2  │100.03.13 │21:30:25│0000000000│0000000000│同上    │ 入 │B: 喂，叔叔你找我喔？   │
│    │          │        │（即被告）│（即吳文焄│        │    │A: 對啊，等一下你要記得 │
│    │          │        │          │）        │        │    │   過來喔，等一下人家要 │
│    │          │        │          │          │        │    │   來找我。             │
│    │          │        │          │          │        │    │B: 好。                 │
│    │          │        │          │          │        │    │A: 你聽懂嗎？           │
│    │          │        │          │          │        │    │B: 我聽懂，拜拜。       │
└──┴─────┴────┴─────┴─────┴────┴──┴────────────┘
附件五（如附表三編號1 無罪部分）：
┌──┬─────┬────┬─────┬─────┬────┬──┬────────────┐
│序號│日期      │時間    │監聽對象A │對方B     │卷內位置│撥打│內容                    │
│    │          │        │電話號碼  │電話號碼  │        │方向│                        │
├──┼─────┼────┼─────┼─────┼────┼──┼────────────┤
│ 1  │100.03.13 │17:14:50│0000000000│0000000000│100 年度│ 入 │A: 你在哪裡？           │
│    │          │        │（即王明峰│（即吳文焄│他字第11│    │B: 火車站啊。           │
│    │          │        │）        │）        │3 號卷第│    │A: 啊你那邊有東西嗎？   │
│    │          │        │          │          │45頁    │    │B: 沒有，我又沒有去找叔 │
│    │          │        │          │          │        │    │   叔，我昨天就直接回來 │
│    │          │        │          │          │        │    │   啦，沒去找他。       │
│    │          │        │          │          │        │    │A: 是喔，啊你錢有沒有拿 │
│    │          │        │          │          │        │    │   給他？               │
│    │          │        │          │          │        │    │B: 有啊。               │
│    │          │        │          │          │        │    │A: 你給他多少，1,000喔？│
│    │          │        │          │          │        │    │B: 嗯。                 │
│    │          │        │          │          │        │    │A: 喔，那就對了。       │
│    │          │        │          │          │        │    │B: 嗯。                 │
│    │          │        │          │          │        │    │A: 啊你有沒有要去找他？ │
│    │          │        │          │          │        │    │B: 去找他幹嘛？         │
│    │          │        │          │          │        │    │A: 不用，我去找他好了。 │
│    │          │        │          │          │        │    │B: 嗯。                 │
└──┴─────┴────┴─────┴─────┴────┴──┴────────────┘
附件六（如附表三編號2 無罪部分）：
┌──┬─────┬────┬─────┬─────┬────┬──┬────────────┐
│序號│日期      │時間    │監聽對象A │對方B     │卷內位置│撥打│內容                    │
│    │          │        │電話號碼  │電話號碼  │        │方向│                        │
├──┼─────┼────┼─────┼─────┼────┼──┼────────────┤
│ 1  │100.03.24 │11:43:59│0000000000│0000000000│100 年度│ 出 │A: 你睡醒了嗎？         │
│    │          │        │（即王明峰│（即吳文焄│他字第11│    │B: 睡醒啦，我還沒處理好 │
│    │          │        │）        │）        │3 號卷第│    │   啦。                 │
│    │          │        │          │          │47頁    │    │A: 是喔。               │
│    │          │        │          │          │        │    │B: 處理一半而已。       │
│    │          │        │          │          │        │    │A: 沒關係啦。           │
│    │          │        │          │          │        │    │B: 晚一點打給你，拜。   │
├──┼─────┼────┼─────┼─────┼────┼──┼────────────┤
│ 2  │100.03.24 │13:20:59│0000000000│0000000000│同上    │ 出 │簡訊：你現在來友納找我，│
│    │          │        │（即王明峰│（即吳文焄│        │    │我還有禮物要拿給你。    │
│    │          │        │）        │）        │        │    │                        │
├──┼─────┼────┼─────┼─────┼────┼──┼────────────┤
│ 3  │100.03.24 │20:32:32│0000000000│0000000000│100 年度│ 出 │A: 好了嗎？             │
│    │          │        │（即王明峰│（即吳文焄│他字第11│    │B: 我現在有處理一半好了 │
│    │          │        │）        │）        │3 號卷第│    │   ，然後我現在在上班， │
│    │          │        │          │          │48頁    │    │   等一下下班再拿過去給 │
│    │          │        │          │          │        │    │   你。                 │
│    │          │        │          │          │        │    │A: 你說一半是多少？     │
│    │          │        │          │          │        │    │B: 就你剛剛給我的那個好 │
│    │          │        │          │          │        │    │   啦，對啊，你不是叫我 │
│    │          │        │          │          │        │    │   先用那個？           │
│    │          │        │          │          │        │    │A: 還有1,000就對了？    │
│    │          │        │          │          │        │    │B: 沒有，還有500。      │
│    │          │        │          │          │        │    │A: 剩500而已喔。        │
│    │          │        │          │          │        │    │B: 對。                 │
│    │          │        │          │          │        │    │A: 那我跟你講，你到時候 │
│    │          │        │          │          │        │    │   都拿去給大仔就好。   │
│    │          │        │          │          │        │    │B: 500嗎？              │
│    │          │        │          │          │        │    │A: 沒有，2,000 都給他就 │
│    │          │        │          │          │        │    │   對了。               │
│    │          │        │          │          │        │    │B: 錢全部都拿給他喔？   │
│    │          │        │          │          │        │    │A: 對。                 │
│    │          │        │          │          │        │    │B: 好。                 │
├──┼─────┼────┼─────┼─────┼────┼──┼────────────┤
│ 4  │100.03.24 │22:18:49│0000000000│0000000000│同上    │ 出 │A: 你下班了嗎？         │
│    │          │        │（即王明峰│（即吳文焄│        │    │B: 還沒。               │
│    │          │        │）        │）        │        │    │A: 啊你有拿去給你叔叔嗎 │
│    │          │        │          │          │        │    │   ？                   │
│    │          │        │          │          │        │    │B: 我等一下叫小孟拿過去 │
│    │          │        │          │          │        │    │   就好啦。             │
│    │          │        │          │          │        │    │A: 你都處理好了嗎？     │
│    │          │        │          │          │        │    │B: 好了，差不多了。     │
│    │          │        │          │          │        │    │A: 那這樣你先叫他拿過去 │
│    │          │        │          │          │        │    │   給大仔，說那個是我的 │
│    │          │        │          │          │        │    │   就好了。             │
│    │          │        │          │          │        │    │B: 好。                 │
│    │          │        │          │          │        │    │A: 不然大仔在那邊催了。 │
└──┴─────┴────┴─────┴─────┴────┴──┴────────────┘
附件七（如附表三編號3 無罪部分）：
┌──┬─────┬────┬─────┬─────┬────┬──┬────────────┐
│序號│日期      │時間    │監聽對象A │對方B     │卷內位置│撥打│內容                    │
│    │          │        │電話號碼  │電話號碼  │        │方向│                        │
├──┼─────┼────┼─────┼─────┼────┼──┼────────────┤
│ 1  │100.02.19 │0:34:46 │0000000000│0000000000│100 年度│ 入 │B: 喂，大仔，你在家嗎？ │
│    │          │        │（即被告）│（即賴國威│偵字第62│    │A: 對，你誰？           │
│    │          │        │          │）        │16號卷第│    │B: 國威啦。             │
│    │          │        │          │          │64頁    │    │A: 喔，對，在家裡。     │
│    │          │        │          │          │        │    │B: 大仔你那邊方便嗎？   │
│    │          │        │          │          │        │    │A: 你等一下（背景聲：阿 │
│    │          │        │          │          │        │    │   峰喔，來一下），怎樣 │
│    │          │        │          │          │        │    │   （換阿峰接聽）？     │
│    │          │        │          │          │        │    │B: 你那邊方便嗎？       │
│    │          │        │          │          │        │    │A: 嗯。                 │
│    │          │        │          │          │        │    │B: 喔，那我過去，拜拜。 │
├──┼─────┼────┼─────┼─────┼────┼──┼────────────┤
│ 2  │100.02.19 │0:56:24 │0000000000│0000000000│同上    │ 入 │A: 喂？                 │
│    │          │        │（即被告）│（即賴國威│        │    │B: 大仔，我在門口。     │
│    │          │        │          │）        │        │    │                        │
└──┴─────┴────┴─────┴─────┴────┴──┴────────────┘